---
# author:
# - affiliation: Instituto Agroforestal Mediterráneo. Departamento de Ecosistemas Agroforestales.
#   email: algarsal@upv.es
#   name: Alfonso Garmendia
title: Germination of *Alternaria* under different substances
subtitle: Raymundo Internship. Data review. 
title-block-banner: true
date: last-modified
date-format: iso
lang: es-ES
language:
  title-block-published: "Última modificación"
code-fold: true
toc: true
toc-location: right-body
toc-depth: 6
toc-title: Índice
format:
  html:
    embed-resources: true
    self-contained-math: true
---

```{r include=FALSE}
library(knitr)
```

# Los datos originales

```{r }
#| results: false

### Carpetas de datos y nombre del archivo
fd <- "data/"
dir("data")
fn <- "germinacion.csv"
d0 <- read.csv(paste0(fd, fn))

any(is.na(d0$inoculation)) 
unique(d0$inoculation)
sum(d0$inoculation == "")
```

La tabla de datos del archivo "*__`r fn`__ (d0)*" tiene **`r length(d0[[1]])`** observaciones de **`r length(d0)`** variables: *__`r names(d0)`__*.

Al mirar los datos originales se cargan **`r sum(d0$inoculation == "")`** filas vacías. Las filas vacías tienen las comillas como si estuviesen llenas. Las elimino. 

```{r}
d0 <- d0[!d0$inoculation == "", ]
```

Ahora la tabla de datos *d0* tiene **`r length(d0[[1]])`** observaciones de **`r length(d0)`** variables: *__`r names(d0)`__*.

## Fechas de inoculación (*inoculation*), lectura (*reading*) y aislado utilizado (*isolate*)

```{r}
#| results: hide

table(d0$inoculation, d0$reading)
d0$inoculation <- as.Date(d0$inoculation, format = "%d/%m/%y")
d0$reading <- as.Date(d0$reading, format = "%d/%m/%y")
d0$ndays <- unique(d0$reading - d0$inoculation)
table(d0$inoculation, d0$isolate, d0$ndays)
(t1 <- as.data.frame(table(d0$inoculation, d0$isolate, d0$ndays)))
names(t1) <- c("inoculation", "isolate", "ndays", "freq")
unique(t1$freq)
```

Las inoculaciones se han hecho en `r length(unique(d0$inoculation))` fechas diferentes (ver @tbl-fechas). 

En todos los casos el isolate es el mismo ("**`r unique(d0$isolate)`**"). También en todos los casos el número de días entre *isolate* y *reading* es de **`r unique(d0$reading - d0$inoculation)`**. 

Si es el mismo no hacía falta meterlo en la tabla de datos. Había valido con apuntarlo en readme o en la leyenda que falta. 

En cada fecha de inoculación se han medido **`r unique(t1$freq)`** eppendorfs. 

```{r tbl-fechas}
#| tbl-cap: Aislado (*isolate*), número de días entre inoculación (*inoculation*) y lectura (*reading*) y número de eppendors analizados (*freq*) para cada repetición o fecha de inoculación (*inoculation*).
kable(t1)
```

## Set de tratamientos (*treat.set*)

```{r}
#| results: hide

table(d0$inoculation, d0$treat.set)
(t2 <- as.data.frame.matrix(table(d0$inoculation, d0$treat.set)))
kable(t2)
unique(d0$treat.set)
```

Hay **`r length(unique(d0$treat.set))`** sets de tratamientos (*treat.set*): *__`r unique(d0$treat.set)`__*. 

Cada uno de los sets de tratamientos se ha repetido en tres fechas diferentes (ver @tbl-sets). 

```{r tbl-sets}
#| tbl-cap: Sets de tratamientos (*treat.set*) para cada repetición o fecha de inoculación (*inoculation*).
kable(t2)
```

## Tratamientos (*treatment*)

```{r}
#| results: hide
table(d0$treatment, d0$treat.set)
(t3 <- as.data.frame.matrix(table(d0$treatment, d0$treat.set)))
(t4 <- as.data.frame(table(d0$inoculation, d0$treatment, d0$treat.set)))
(t4 <- t4[t4$Freq > 0, ])
names(t4) <- c("inoculation", "treatment", "treat.set", "freq")
unique(d0$treatment)
```

Se han evaluado  **`r length(unique(d0$treatment))`** tratamientos diferentes (*treatment*): *__`r unique(d0$treatment)`__*. 

Hay tres tratamientos: Control positivo (*C+*), control negativo (*C-*) y dodine (*do*) que se repiten en los **`r length(unique(d0$treat.set))`** sets de tratamientos. Aparte de estos tres, en cada set de tratamientos se evaluan 9 tratamientos (ver @tbl-trset y @tbl-trino).

```{r tbl-trset}
#| tbl-cap: Número de eppendorfs analizados en cada set para cada tratamiento. 
kable(t3)
```

```{r tbl-trino}
#| tbl-cap: Número de eppendorfs analizados en cada fecha, set y tratamiento. 
kable(t4, row.names = FALSE)
```

No sería mala idea tenerlos mejor ordenados en la tabla de datos. Tanto los tratamientos, como los sets. 

## Número de esporas observadas, germinadas (*germinated*) y no germinadas (no.germinated)

```{r}
#| results: hide
#| fig.show: hide

d0$total <- d0$germinated + d0$no.germinated
unique(d0$total)
hist(d0$total)
sum(d0$total < 100)
```

En casi todos los eppendorfs se han mirado si han germinado o no 100 esporas (ver @fig-tot). 

Pero hay **`r sum(d0$total < 100)`** eppendorfs en los que no se han podido encontrar ni 100 esporas en todo el eppendorf. En **`r sum(d0$total < 50)`** de ellos ni siquiera se han encontrado 50 esporas. 

```{r fig-tot}
hist(d0$total)

```

Se me ocurren dos formas de analizar los resultados: 

- Eliminando todos los eppendorfs donde habían menos de 100 esporas, por no tener suficiente carga de esporas y por tanto no ser representativos de lo que sería una buena inoculación. En este caso el número de esporas germinadas coincide con el porcentaje de germinación. 

- Eliminando los eppendorfs con menos de 50 esporas y calculando una variable "porcentaje de germinación" (germPerc) que será la que se analice. 

En ningún caso tendría en cuenta porcentajes calculados con menos de 50 esporas ya que no son suficientemente representativos. Y nos están indicando que esos eppendorfs eran ya desde un principio. 

Para controlar la credibilidad o reproducibilidad de los resultados tenemos los tres tratamientos que se repiten entre sets. Se pueden comparar entre sets y no deberían tener diferencias significativas. 

Por lo demás no separaría los resultados en sets (o igual sí, no lo tengo claro).

# Exportar datos

```{r}
germination <- d0
save(germination, file = "data/germination.Rdata")
```



