---
# author:
# - affiliation: Instituto Agroforestal Mediterráneo. Departamento de Ecosistemas Agroforestales.
#   email: algarsal@upv.es
#   name: Alfonso Garmendia
title: Germination of *Alternaria* under different substances
subtitle: Raymundo Internship. Analisis. 
title-block-banner: true
date: last-modified
date-format: iso
lang: es-ES
language:
  title-block-published: "Última modificación"
code-fold: true
toc: true
toc-location: right-body
toc-depth: 6
toc-title: Índice
format:
  html:
    embed-resources: true
    self-contained-math: true
---

```{r include=FALSE}
library(knitr)
library(ggplot2)
library(dplyr)
```

# Data

```{r }
#| results: false
load("data/germination.Rdata")

```

## Clean data

```{r}
d0 <- germination[!germination$total < 100, ]
```

Elimino todos los datos con menos de 100 esporas analizadas. 

```{r}
#| results: false
(t3 <- as.data.frame.matrix(table(d0$treatment, d0$treat.set)))

```

Ahora la tabla de datos *d0* tiene **`r length(d0[[1]])`** observaciones de **`r length(d0)`** variables: *__`r names(d0)`__*.

Ninguno de los tratamientos se queda con menos de 10 eppendorfs para su evaluación (ver @tbl-trset).

```{r tbl-trset}
#| tbl-cap: Número de eppendorfs analizados en cada set para cada tratamiento. 
kable(t3)
```

# Efectividad de los tratamientos en la inhibición de la germinación

```{r}
### Calculate means
t1 <- d0 %>%
  group_by(treatment) %>%
  summarise(
    mean = mean(germinated, na.rm = TRUE),
    N = n())
t1 <- t1[order(t1$mean), ]

### Order treatments
d0$treatment <- factor(d0$treatment, levels = t1$treatment)
```

En la @fig-germ se puede ver el orden de los tratamientos de menos a más efectivos (o de más germinación a menos). Ni el control negativo (*C-*) ni la dodina (*do*) producen una germinación cercana a cero. 

La reproducibilidad no parece muy buena, al menos para el control positivo (*C+*).

```{r fig-germ}
#| fig-cap: Porcentaje de esporas germinadas para cada uno de los tratamientos analizados. Ordenados de más a menos. Los colores representan los sets de tratamientos. Hay tres tratamientos que se repiten en los cuantro sets. 
#| fig-height: 10


ggplot(d0, aes(x = treatment, y = germinated, color = treat.set)) +
  geom_boxplot() + 
  theme_minimal() +
  coord_flip()
```

# Cosas a mejorar

- Análisis de la reproducibilidad (reliability). Comparar entre sets para los controles y la dodina, cada uno por separado. 
- Análisis estadísticos de las diferencias. Mejor dentro de cada set. 



